臺灣桃園地方法院民事裁定
111年度再易字第8號
再 審原 告    胡寶玲
再 審被 告    桃園市政府警察局

法定代理人    許錫榮
上列當事人間請求遷讓房屋事件，再審原告對於中國民國111年4
月12日本院110年度再易字第22號確定判決，提起再審之訴，本
院裁定如下：
    主  文
再審之訴駁回。
再審訴訟費用由再審原告負擔。
    理  由
一、按再審之訴，應於30日之不變期間內提起；前項期間，自判
     決確定時起算，判決於送達前確定者，自送達時起算；其
    再 審之理由發生或知悉在後者，均自知悉時起算；民事訴
    訟法 第500條第1項、第2項前段定有明文。而提起再審之訴
    ，應依規定表明再審理由，民事訴訟法第501條第1項第4款
    亦有明定。所謂表明再審理由，係指必須敘明確定判決有何
    合於民事訴訟法第496條第1項各款原因之具體情形而言，如
    未依法表明，或僅在指摘原確定裁判如何違法，對該聲明不
    服之再審判決，毫未指明有如何法定之再審理由，均可認未
    合法表明再審理由，其再審之訴為不合法（最高法院61年台
    再字第137號、70年台再字第35號判決、69年度第3次民事庭
    會議決定㈠參照）。
二、再審原告主張本院110年度再易字第22號判決（下稱再審判
    決）有違反民事訴訟法第496條第1項第1款適用法規顯有錯
    誤，提起再審之訴，則再審原告自遲應自判決送達時起30日
    提起再審之訴，否則其訴即屬不合法。經查：該再審判決係
    於民國111年4月12日宣示，並經郵務人員送達至再審原告設
    於桃園巿桃園區正光路41巷17號住所，因未獲會晤本人或得
    受領文書之同居人或受僱人，乃於111年4月26日將再審判決
    寄存於上開住所之警察機關即桃園市政府警察局桃園分局中
    路派出所（下稱中路派出所），並製作送達通知書2份，1份
    黏貼於上址門首，另1份置於上址之信箱等情，有再審判決
    送達證書在卷可稽（見再審判決卷第71頁)，依民事訴訟法
    第138條第2項規定，應自寄存之日起經10日即111年5月6日
    即發生送達效力。
三、再審原告雖主張郵務人員未完成2次投遞，且未黏貼送達通
    知書於住所門首，亦未置放送達通知書於上址信箱，其於11
    1年5月24日始受領再審判決等語，並提出本院公文封及照片
    為證（見本院卷第23-25頁）。惟郵局之郵務人員送達至再
    審原告前開住所，係經投遞二次未獲會晤本人或得受領文書
    之同居人或受僱人，乃於111年4月26日將再審判決寄存於中
    路派出所，並製作送達通知書2份，1份黏貼於上址門首，另
    1份置於上址之信箱等情，復有中華郵政股份有限公司桃園
    郵局111年7月22日桃郵字第1119501831號函（下稱桃園郵局
    函）在卷可證（見本院卷第57-59頁），至於再審原告雖提
　　其家門口照片為證（見本院卷第25頁），惟該照片拍攝時間
    為111年6月13日，距郵務人員製作通知書時間已事隔1個多
    月，尚不足證明送達人有未依規定送達情事。足見再審原告
    主張郵務人員未完成2次投遞，且未黏貼送達通知書於住所
    門首，亦未置放送達通知書於上址信箱，尚難認係屬真實。
    又寄存送達，自寄存之日起經10日發生效力，業據民事訴訟
    法第138條第2項明定，則而應受送達人究於何時前往領取應
    受送達之文書，或並未前往領取，該文書嗣經退還原送達法
    院，於送達之效力自均無影響（最高法院89年度台聲字第13
    號裁定參照），是再審原告主張其實際上是於111年5月24日
    始前往中路派出所領取再審判決，縱係真實，亦不影響系爭
    再審判決業已於111年5月6日發生送達之效力。系爭再審判
    決既已於111年5月6日送達再審原告，則再審原告至遲應於1
    11年6月6日24時前（末日111年6月5日為星期日，以次日代
    之）提起再審之訴，始為合法。然再審原告遲至111年6月23
    日始提起本件再審之訴等情，亦有民事聲請再審之訴狀上本
    院收文章戳可佐（見本院卷第3頁），其訴顯已逾30日之不
    變期間，為不合法。　　
四、又再審原告提起本件再審之訴主張本院108年度簡上字第318
    號判決（下稱原確定判決）未受理再審原告共計19項調查證
    據聲請、未命兩造為適當完全之辯論，並將不實之房屋稅籍
    證明資料作為心證基礎及關於警民協會與桃園縣政府間就系
    爭房屋是否存在贈與關係，交由再審被告管理等真偽不明之
    事實，未將客觀舉證責任歸於再審被告承擔等情，僅在說明
    對原確定判決不服之理由，對於再審判決究有如何合於民事
    訴訟法第496條第1項第1款規定適用法規錯誤具體情事，則
    未據敘明，自難認業已合法表明再審理由，其訴亦屬不合法
    。
五、再審不合法者，法院應以裁定駁回之，民事訴訟法第501條
    第1項定有明文。本件再審原告之訴既不合法，業如前述，
    自應以裁定駁回其訴。　　
六、據上論結，本件再審之訴不合法，裁定如主文。
中　　華　　民　　國　　111 　年　　8 　　月　　1 　　日
               民事第一庭審判長法　官 李國增
　　　　　　　　　             法  官 蕭純尹 
　　　　　　　　　             法  官 郭俊德
以上正本係照原本作成
本裁定不得抗告。
中　　華　　民　　國　　111 　年　　8 　　月　　1 　　日
                               書記官　蕭尹吟